# 关于已申报的破产债权如何计提坏账。

提问人：柳寒秋 时间：2019-04-17 16:17:19
公司存在一债权（3-4 年账龄），由于对方已进入破产程序并公司就该债权申报了破产债权。请问各位老师，如何确定该债权的坏账准备金额？是否因单独认定全额计提还是考虑对方可执行财产预计可收回金额，但后者似乎比较难以确定。

回答人：chenyiwei
应按照个别认定法，考虑对方的可执行财产、需承担的偿还顺序优于本企业债权的债务情况、其他与本企业债权的求偿处于同一顺序的债权情况等，谨慎、合理地估计应计提的坏账准备金额。可聘请律师协助了解，或者通过管理人的报告来了解。